Inventaris van de archieven van de Staatssecretarie onder Lodewijk Napoleon, 1806-1811
Nationaal Archief, Den Haag
Staatssecretarie tijdens Koning Lodewijk Napoleon
Staatssecretarie LN
archiefvorming: 1806-1811
oudste stuk - jongste stuk: 1798-1811
H26506
684 inventarisnummer(s); 71,30 meter
Normale geschreven en gedrukte documenten, geen bijzondere handschriften.
Nationaal Archief, Den Haag
Staatssecretarie onder Lodewijk Napoleon,, 1806-1811
De staatssecretarie van koning Lodewijk Napoleon ondersteunde de koning de bij uitvoering van zijn wetgevende en uitvoerende taken. Na de annexatie door het keizerrijk Frankrijk was de staatsecretarie tot eind 1811 actief bij de afwikkeling van de lopende zaken van het koninkrijk Holland. In het archief bevinden zich o.a. de minuut en orginele Koninklijke decreten, besluiten en resoluties, de secrete Koninklijke besluiten, en documenten afkomstig van de Staatsraad, de Vergadering van H.H.Mogenden en het Wetgevend Lichaam, de Ministers, de Nationale Rekenkamer en andere staatsinstellingen. Verder bevinden zich in het archief stukken afkomstig van de departementale besturen, landdrosten, gemeentebesturen, gerechtshoven en particuliere stukken (rekwesten). Wat betreft de periode juli - december 1810 bevat het archief de minuut decreten en besluiten van de Prins Aartsthesaurier, Stadhouder der Hollandse departementen, ingekomen stukken, waaronder: decreten van de Keizer, stukken van de minister van Financiën en Intendant-Generaal van de Financiën en de Publieke Schatkist, rapporten afkomstig de Staatsraad en documenten afkomstig van andere besturen en administraties. Ten slotte bevindt zich in het archief de zogenoemde Groene Index.
Archiefvorming
Geschiedenis van de archiefvormer
De Koning van Holland (5 juni 1806 - 1 juli 1810)
Op 5 juni 1806 werd Lodewijk Napoleon Bonaparte, de broer van de Franse keizer, tot koning van het Koninkrijk Holland gekroond. De reeds begonnen omvorming naar een éénhoofdige centrale leiding met ondergeschikte lagere bestuurslichamen werd voortgezet.
In de nieuwe grondwet werd de macht van het Wetgevend Lichaam nog meer beknot dan voorheen. De koning bepaalde de samenstelling van dit Wetgevend Lichaam. Het ledental werd gebracht op 38 (later 42, door uitbreiding van het grondgebied met Oost-Friesland) en men kwam nog maar eens per jaar, gedurende twee maanden, bijeen. De procedure van vaststelling van wetten bleef weliswaar dezelfde als voorheen, maar de koning kon eveneens door de wet gemachtigd worden om het wetgevend gezag zonder de medewerking van Hun Hoogmogenden uit te oefenen. Bovendien verloren zij het recht van bekrachtiging van traktaten, het recht van gratie, het recht van abolitie of remissie van door rechterlijk vonnis opgelegde straffen en ten slotte, in februari 1807, ook nog de titel Hun Hoogmogenden.
Hoewel Lodewijk Napoleon welwillend stond tegenover de Bataafse belangen, wat hem in zekere zin de titel De Goede Koning opleverde, ontbrak het hem aan speelruimte tegenover zijn keizerlijke broer, hetgeen hem, in combinatie met zijn lichamelijke handicap, ook nog de aanduiding De Lamme bezorgde. Zijn verzet tegen een al te stringente toepassing van het Continentaal Stelsel ondermijnde de blokkade van Engeland. Dit leidde uiteindelijk tot zijn abdicatie onder druk van door zijn broer veroorzaakte omstandigheden.
In de periode 1 juli 1810 tot 9 juli 1810 was er een Provisioneel Regentschap werkzaam, dat ook na 9 juli, tot de komst van de Hertog van Plaisance, nog korte tijd het gezag uitoefende als Algemeen Bestuur. Op 9 juli 1810 werd de volledige inlijving van Nederland bij Frankrijk bij keizerlijk decreet afgekondigd.
De laatste vergadering van het Wetgevend Lichaam werd gehouden op 27 juli 1810. Een van de laatste bezigheden was de benoeming van een delegatie naar Parijs, van vijftien leden (het latere Conseil pour les Affaires d'Hollande), die mee moest werken aan de samenstelling van een algemeen reglement op de organisatie van de geannexeerde Hollandse departementen. Nederland had de laatste schijn van zelfstandigheid verloren.
De inlijving bij Frankrijk; overgangstijd (9 juli 1810 - 1 januari 1811)
Het decreet van 9 juli 1810 verklaarde Holland met het keizerrijk Frankrijk verbonden, Amsterdam werd de derde stad van het keizerrijk, de koninklijke lijfwacht werd verenigd met de keizerlijke en de bestaande belastingen zouden worden gehandhaafd tot 1 januari 1811. Op die datum zou de Franse administratie worden ingevoerd. Holland zou in het Rijk vertegenwoordigd zijn met zes senatoren in de keizerlijke Senaat, zes leden in de Franse Staatsraad, vijfentwintig in de Législative (Wetgevend Lichaam) en twee raadsheren in het Franse Hof van Cassatie.
De aartsthesaurier, Charles François Lebrun, hertog van Plaisance (Piacenza, Italië), kwam naar Amsterdam om op te treden als plaatsvervanger van de keizer (Algemeen Stedehouder van de keizer). Hij moest van alle ambtenaren en officieren de eed afnemen, toezien op de stipte naleving van keizerlijke besluiten, lopende zaken afwikkelen, op de begroting van 1810 een zo groot mogelijk bedrag reserveren voor de marine en Hollandse ministers die hem niet bevielen, vervangen. Op 1 januari 1811 zou hij benoemd worden tot Gouverneur-Generaal van de Hollandse departementen.
Geschiedenis van het archiefbeheer
De verwerving van het archief
De rechtstitel is (nog) onbekend
Aanwijzingen voor de gebruiker
Openbaarheidsbeperkingen
Volledig openbaar.
Materiële beperkingen
Het archief kent beperkingen voor het raadplegen van stukken als gevolg van slechte materiële staat.
Andere toegang
Wegens schade door gebruik is van het archief van de Staatssecretarie van Lodewijk Napoleon de zogenoemde Groene Index verfilmd. Dit microfilmbestand bevindt zich in de Studiezaal in kast 6.3. U kunt het in zelfbediening raadplegen.
Aanvraaginstructie
Openbare archiefstukken kunnen online worden aangevraagd en gereserveerd. U kunt dit ook via de terminals in de studiezaal van het Nationaal Archief doen. Om te kunnen reserveren dient u de volgende stappen te volgen:
Creëer een account of log in.
Selecteer in de archiefinventaris een archiefstuk.
Klik op ‘Reserveer’ en kies een tijdstip van inzage.
Verwant materiaal
Beschikbaarheid van kopieën
Inventarisnummers van dit archief zijn in kopievorm beschikbaar
Verwante archieven
Voor verder onderzoek zie:
2.01.01.01 - Wetgevende Colleges, 1795-1810
2.01.01.03 - Staatsraad, 1805-1810
2.01.01.04 - Uitvoerend Bewind, 1798-1801
2.01.01.05 - Staatsbewind, 1801-1805
2.01.01.06 - Raadpensionaris, 1805-1807
2.01.01.08 - Prins Stedehouder, 1810-1813.
Beschrijving van de series en archiefbestanddelen
- Niet-geheime stukken, A
  - Koninklijke besluiten en decreten, A.1
    - Koninklijke decreten, besluiten en "decisiën", minuten, 9 juni 1806 - juni 1810; 1-79; 79 delen
      - 9 juni 1806 - 30 juni 1806, 1
      - 1 juli 1806 - 15 juli 1806, 2
      - 16 juli 1806 - 31 juli 1806, 3
      - 1 aug 1806 - 11 aug 1806, 4
      - 13 aug 1806 - 31 aug 1806, 5
      - 1 sep 1806 - 16 sep 1806, 6
      - 17 sep 1806 - 30 sep 1806, 7
      - 1 okt 1806 - 12 okt 1806, 8
      - 13 okt 1806 - 31 okt 1806, 9
      - 3 nov 1806 - 30 nov 1806, 10
      - 1 dec 1806 - 15 dec 1806, 11
      - 16 dec 1806 - 31 dec 1806, 12
      - 1 jan 1807 - 13 jan 1807, 13
      - 14 jan 1807 - 31 jan 1807, 14
      - 1 feb 1807 - 19 feb 1807, 15
      - 20 feb 1807 - 28 feb 1807, 16
      - 1 mrt 1807 - 15 mrt 1807, 17
      - 16 mrt 1807 - 31 mrt 1807, 18
      - 1 apr 1807 - 13 apr 1807, 19
      - 14 apr 1807 - 30 apr 1807, 20
      - 1 mei 1807 - 18 mei 1807, 21
      - 19 mei 1807 - 29 mei 1807, 22
      - 1 juni 1807 - 17 juni 1807, 23
      - 18 juni 1807 - 30 juni 1807, 24
      - 1 juli 1807 - 17 juli 1807, 25
      - 18 juli 1807 - 31 juli 1807, 26
      - 1 aug 1807 - 31 aug 1807, 27
      - 1 sep 1807 - 19 sep 1807, 28
      - 20 sep 1807 - 30 sep 1807, 29
      - 1 okt 1807 - 15 okt 1807, 30
      - 16 okt 1807 - 31 okt 1807, 31
      - 1 nov 1807 - 15 nov 1807, 32
      - 16 nov 1807 - 30 nov 1807, 33
      - 1 dec 1807 - 15 dec 1807, 34
      - 16 dec 1807 - 30 dec 1807, 35
      - 1 jan 1808 - 15 jan 1808, 36
      - 16 jan 1808 - 31 jan 1808, 37
      - 1 feb 1808 - 14 feb 1808, 38
      - 15 feb 1808 - 29 feb 1808, 39
      - 1 mrt 1808 - 15 mrt 1808, 40
      - 16 mrt 1808 - 31 mrt 1808, 41
      - 1 apr 1808 - 15 apr 1808, 42
      - 16 apr 1808 - 30 apr 1808, 43
      - 1 mei 1808 - 15 mei 1808, 44
      - 16 mei 1808 - 31 mei 1808, 45
      - 1 juni 1808 - 10 juni 1808, 46
      - 11 juni 1808 - 30 juni 1808, 47
      - 1 juli 1808 - 29 juli 1808, 48
      - 1 aug 1808 - 14 aug 1808, 49
      - 15 aug 1808 - 31 aug 1808, 50
      - 1 sep 1808 - 15 sep 1808, 51
      - 16 sep 1808 - 30 sep 1808, 52
      - 1 okt 1808 - 31 okt 1808, 53
      - 1 nov 1808 - 15 nov 1808, 54
      - 16 nov 1808 - 30 nov 1808, 55
      - 1 dec 1808 - 15 dec 1808, 56
      - 16 dec 1808 - 31 dec 1808, 57
      - 1 jan 1809 - 15 jan 1809, 58
      - 16 jan 1809 - 31 jan 1809, 59
      - 1 feb 1809 - 20 feb 1809, 60
      - 21 feb 1809 - 28 feb 1809, 61
      - 1 mrt 1809 - 31 mrt 1809, 62
      - 1 apr 1809 - 30 apr 1809, 63
      - 1 mei 1809 - 31 mei 1809, 64
      - 1 juni 1809 - 12 juni 1809, 65
      - 13 juni 1809 - 30 juni 1809, 66
      - 1 juli 1809 - 31 juli 1809, 67
      - 1 aug 1809 - 31 aug 1809, 68
      - 1 sep 1809 - 14 sep 1809, 69
      - 15 sep 1809 - 30 sep 1809, 70
      - 1 okt 1809 - 31 okt 1809, 71
      - 1 nov 1809 - 30 nov 1809, 72
      - 1 dec 1809 - 31 dec 1809, 73
      - jan 1810 - jan 1810, 74
      - feb 1810 - feb 1810, 75
      - mrt 1810 - mrt 1810, 76
      - apr 1810 - apr 1810, 77
      - mei 1810 - mei 1810, 78
      - juni 1810 - juni 1810, 79
    - Register van besluiten van de Provisionele Raad van Regentschap., 2 juli 1810 - 13 juli 1810; 432
    - Minuut-decreten en -besluiten van de Prins Aartsthesaurier, Stedehouder (plaatsvervanger) van de Franse keizer., 14 juli 1810 - dec 1810; 433-435; 3 delen
      Zie ook Kabinetsarchief Prins Stedehouder en Gouverneur-Generaal, toegang 2.01.01.08, inv.nr. 1A - 1D.
      - 14 juli 1810 - 30 sep 1810, 433
      - okt 1810 - nov 1810, 434
      - dec 1810 - dec 1810, 435
    - Originele koninklijke decreten en besluiten, 9 juni 1806 - 12 juli 1810; 87-238
      Deze serie bevat de door Lodewijk Napoleon ondertekende exemplaren. Veelal, maar lang niet altijd, zijn de ingekomen rapporten bij het besluit of decreet ingevoegd. De niet-ingevoegde ingekomen rapporten bevinden zich in een van de series ingekomen stukken.
      De afgedwaalde decreten, welke in het archief Verheyen (nummer toegang 2.21.004.14, inv.nr. 1 a) terecht gekomen waren, zijn teruggebracht in deze serie.
      - 9 juni 1806 - 31 aug 1806, 87
      - sep 1806 - okt 1806, 88
      - 3 nov 1806 - 6 dec 1806, 89
      - 7 dec 1806 - 31 dec 1806, 90
      - jan 1807 - jan 1807, 91
      - 1 feb 1807 - 9 feb 1807, 92
      - 10 feb 1807 - 28 feb 1807, 93
      - 1 mrt 1807 - 10 mrt 1807, 94
      - 11 mrt 1807 - 31 mrt 1807, 95
      - 1 apr 1807 - 30 apr 1807, 96
      - 1 mei 1807 - 19 mei 1807, 97
      - 20 mei 1807 - 31 mei 1807, 98
      - juni en juli 1807, 99
      - aug en sep 1807, 100
      - 1 okt 1807 - 12 okt 1807, 101
      - 13 okt 1807 - 22 okt 1807, 102
      - 23 okt 1807 - 31 okt 1807, 103
      - 1 nov 1807 - 9 nov 1807, 104
      - 10 nov 1807, 105
      - 11 nov 1807 - 17 nov 1807, 106
      - 18 nov 1807 - 30 nov 1807, 107
      - 1 dec 1807 - 4 dec 1807, 108
      - 5 dec 1807 - 11 dec 1807, 109
      - 12 dec 1807 - 21 dec 1807, 110
      - 22 dec 1807 - 31 dec 1807, 111
      - 1 jan 1808 - 6 jan 1808, 112
      - 7 jan 1808, 113
      - 8 jan 1808 - 16 jan 1808, 114
      - 16 jan 1808 - 26 jan 1808, 115
      - 27 jan 1808 - 31 jan 1808, 116
      - 1 feb 1808 - 8 feb 1808, 117
      - 9 feb 1808 - 19 feb 1808, 118
      - 20 feb 1808 - 29 feb 1808, 119
      - 1 mrt 1808 - 8 mrt 1808, 120
      - 9 mrt 1808 - 13 mrt 1808, 121
      - 14 mrt 1808 - 19 mrt 1808, 122
      - 20 mrt 1808 - 29 mrt 1808, 123
      - 30 mrt 1808 - 31 mrt 1808, 124
      - 1 apr 1808 - 8 apr 1808, 125
      - 9 apr 1808 - 15 apr 1808, 126
      - 16 apr 1808 - 26 apr 1808, 127
      - 27 apr 1808 - 30 apr 1808, 128
      - 1 mei 1808 - 9 mei 1808, 129
      - 10 mei 1808 - 13 mei 1808, 130
      - 14 mei 1808 - 25 mei 1808, 131
      - 26 mei 1808 - 31 mei 1808, 132
      - 1 juni 1808 - 4 juni 1808, 133
      - 5 juni 1808 - 11 juni 1808, 134
      - 12 juni 1808 - 19 juni 1808, 135
      - 20 juni 1808 - 30 juni 1808, 136
      - 1 juli 1808 - 5 juli 1808, 137
      - 6 juli 1808 - 11 juli 1808, 138
      - 12 juli 1808 - 16 juli 1808, 139
      - 17 juli 1808 - 18 juli 1808, 140
      - 19 juli 1808 - 31 juli 1808, 141
      - 1 aug 1808 - 4 aug 1808, 142
      - 5 aug 1808 - 14 aug 1808, 143
      - 15 aug 1808 - 20 aug 1808, 144
      - 21 aug 1808 - 31 aug 1808, 145
      - 1 sep 1808 - 4 sep 1808 bijlagen, nr. 1-37, 146
      - 4 sep 1808 bijlagen. 38-100, 147
      - 4 sep 1808 bijlagen, nr. 101-148, 148
        Dit inventarisnummer is alleen als kopie te raadplegen.
      - 4 sep 1808 bijlagen, nr. 149-217, 149
      - 4 sep 1808 bijlagen, nr. 218-278, 150
      - 6 sep 1808 - 9 sep 1808, 151
      - 10 sep 1808 - 15 sep 1808, 152
      - 16 sep 1808 - 23 sep 1808, 153
      - 24 sep 1808 - 27 sep 1808, 154
      - 28 sep 1808 - 30 sep 1808, 155
      - 1 okt 1808 - 7 okt 1808, 156
      - 8 okt 1808 - 19 okt 1808, 157
      - 20 okt 1808 - 30 okt 1808, 158
      - 1 nov 1808 - 8 nov 1808, 159
      - 9 nov 1808, 160
      - 10 nov 1808 - 21 nov 1808, 161
      - 22 nov 1808 - 25 nov 1808 nr...1-23, 162
      - 25 nov 1808 nr. 24 (wetboeken), 163
      - 25 nov 1808 nr. 25 (wetboeken), 164
      - 26 nov 1808 - 30 nov 1808, 165
      - 1 dec 1808 - 6 dec 1808, 166
      - 7 dec 1808 - 10 dec 1808, 167
      - 11 dec 1808 - 14 dec 1808, 168
      - 15 dec 1808 - 20 dec 1808, 169
      - 21 dec 1808 - 26 dec 1808, 170
      - 27 dec 1808 - 31 dec 1808, 171
      - 1 jan 1809 - 2 jan 1809, 172
      - 3 jan 1809 - 9 jan 1809, 173
      - 10 jan 1809 - 12 jan 1809, 174
      - 13 jan 1809 - 17 jan 1809, 175
      - 18 jan 1809 - 23 jan 1809, 176
      - 24 jan 1809 - 31 jan 1809, 177
      - 1 feb 1809 - 7 feb 1809, 178
      - 8 feb 1809 - 13 feb 1809, 179
      - 14 feb 1809 - 19 feb 1809, 180
      - 20 feb 1809 - 23 feb 1809, 181
      - 24 feb 1809, 182
      - 25 feb 1809 - 28 feb 1809, 183
      - 1 mrt 1809 - 7 mrt 1809, 184
      - 8 mrt 1809 - 15 mrt 1809, 185
      - 16 mrt 1809, 186
      - 17 mrt 1809 - 28 mrt 1809, 187
      - 29 mrt 1809 - 31 mrt 1809, 188
      - 1 apr 1809 - 6 apr 1809, 189
      - 7 apr 1809 - 9 apr 1809, 190
      - 10 apr 1809 - 18 apr 1809, 191
      - 19 apr 1809 - 30 apr 1809, 192
      - 1 mei 1809 - 12 mei 1809, 193
      - 12 mei 1809, 194
      - 15 mei 1809 - 28 mei 1809, 195
      - 28 mei 1809 - 31 mei 1809, 196
      - 1 juni 1809 - 2 juni 1809, 197
      - 3 juni 1809 - 5 juni 1809, 198
      - 6 juni 1809 - 9 juni 1809, 199
      - 10 juni 1809, 200
      - 11 juni 1809 - 16 juni 1809, 201
      - 17 juni 1809 - 25 juni 1809, 202
      - 25 juni 1809 - 30 juni 1809, 203
      - 1 juli 1809 - 9 juli 1809, 204
      - 10 juli 1809 - 13 juli 1809, 205
      - 14 juli 1809, 206
      - 15 juli 1809 - 19 juli 1809, 207
      - 20 juli 1809 - 31 juli 1809, 208
      - 1 aug 1809 - 19 aug 1809, 209
      - 20 aug 1809 - 31 aug 1809, 210
      - 1 sep 1809 - 6 sep 1809, 211
      - 7 sep 1809 - 11 sep 1809, 212
      - 12 sep 1809 - 15 sep 1809, 213
      - 16 sep 1809 - 20 sep 1809, 214
      - 21 sep 1809 - 23 sep 1809, 215
      - 24 sep 1809 - 26 sep 1809, 216
      - 27 sep 1809 - 30 sep 1809, 217
      - 1 okt 1809 - 7 okt 1809, 218
      - 8 okt 1809 - 12 okt 1809, 219
      - 13 okt 1809 - 17 okt 1809, 220
      - 18 okt 1809 - 31 okt 1809, 221
      - 1 nov 1809 - 8 nov 1809, 222
      - 9 nov 1809 - 10 nov 1809, 223
      - 12 nov 1809 - 20 nov 1809, 224
      - 21 nov 1809 - 27 nov 1809, 225
      - 1 dec 1809 - 31 dec 1809, 226
      - 1 jan 1810 - 31 jan 1810, 227
      - 1 feb 1810 - 28 feb 1810, 228
      - 1 mrt 1810 - 29 mrt 1810, 229
      - 30 mrt 1810 - 31 mrt 1810, 230
      - 1 apr 1810 - 21 apr 1810, 231
      - 21 apr 1810 - 30 apr 1810, 232
      - 1 mei 1810 - 7 mei 1810, 233
      - 8 mei 1810 - 17 mei 1810, 234
      - 18 mei 1810 - 31 mei 1810, 235
      - 1 juni 1810 - 7 juni 1810, 236
      - 8 juni 1810 - 20 juni 1810, 237
      - 21 juni 1810 - 30 juni 1810, 238
    - Besluiten van de Provisionele Raad van Regentschap., 2 juli 1810 - 13 juli 1810; 239; 1 deel
    - Decreten van de Keizer en besluiten van de plaatsvervanger van de keizer in Holland, 14 juli 1810 - 31 dec 1810; 445
    - Minuut koninklijke besluiten op rekesten, jan 1808 - mei 1808; 80-81; 2 delen
      - jan 1808 - mrt 1808, 80
      - apr 1808 - mei 1808, 81
    - Decreten en besluiten van Koning Lodewijk Napoleon, besluiten van de Regentschapsraad, arrêté's van de Prins Stedehouder en decreten van keizer Napoleon, benevens notificaties van ministers. Met per jaar ingebonden index., 1806-1810; ---; 5 delen
      De belangrijkste besluiten van de Koning zijn gepubliceerd in de "
      Decreten en besluiten"
      , een voorloper van het Staatsblad.
    - Decreten en besluiten van Zijne Majesteit den Koning van Holland., 9 juni 1806 - 30 dec 1807; ---; 5 delen
      Naast echte decreten ook besluiten als: "ontvangen een rekest van ..., is besloten ...".
      Aanwezig in de Collectie Gedrukte Staatsstukken, nummer toegang 2.01.40.02, inv.nrs. 31-35.
  - Toegangen op de Koninklijke besluiten, A.2
    - Groene indices, met hoofdenlijst en klapper., 9 juni 1806 - 1810; 550-557
      De zogenaamde groene indices zijn de oorspronkelijk met groen linnen ingebonden indices die door de secretariaten van de elkaar opvolgende organen van de uitvoerende macht - van Uitvoerend Bewind tot de plaatsvervanger van de Franse keizer - aangelegd zijn. Deze registers geven toegang tot de notulen of resoluties, met de daarbij behorende uitgaande brieven en ingekomen stukken. De data en nummers verwijzen naar de data en nummers van de 'notulen'. Deze indices zijn - als serie - geplaatst in het archief van de Staatsecretarie van Lodewijk Napoleon. In de studiezaal van het Nationaal Archief zijn deze registers op microfices te raadplegen.
      - 9 juni - 31 dec 1806, 550
      - jan - juni 1807, 551
      - juli - dec 1807, 552
      - jan - juni 1808, 553
      - juli - dec 1808, 554
      - jan - juni 1809, 555
      - juli - dec 1809, 556
      - 1810, 557
    - Naamklapper, 1810; 579
      Het is niet duidelijk waarnaar deze klapper verwijst.
    - Alfabetisch register op de decreten van Zijne Majesteit den Koning van Holland., 1806 - 1810; ---; 13 delen
      Ontbreken.
    - Index op de decreten en besluiten van de Koning van Holland van 9 Juny 1806 - ultimo December 1808., 9 juni 1806 - 31 dec 1808; ---
      Aanwezig in de Collectie Gedrukte Staatsstukken, nummer toegang 2.01.40.02, inv.nrs. 36.
  - Relatieven (bijlagen) tot de Koninklijke besluiten, A.3
    - Uitgaande stukken, A.3.1
      De uitgaande brieven liggen geborgen op datum en nummer van het besluit, zoals vermeld in de 'notulen', waarin is besloten de uitgaande brief te schrijven. Met behulp van de indices kunnen uitgaande brieven opgespoord worden.
      - Minuut-koninklijke missives., 9 juni 1806 - 31 dec 1806; 86; 1 deel
    - Ingekomen stukken, A.3.2
      De ingekomen stukken liggen primair in series geordend op naam van afzender (colleges en besturen). Binnen deze series zijn de ingekomen stukken geborgen op datum en nummer van het Koninklijk besluit, waarbij een beslissing is genomen over de inhoud van het ingekomen stuk. Overigens zijn deze ingekomen stukken ook vaak bij het originele besluit of decreet ingevoegd gelaten. Met behulp van de indices en de indicateur kunnen ingekomen stukken opgespoord worden.
      - Indicateur, aanwijzende de series der ingekomen stukken van de archieven van de uitvoerende macht - van Uitvoerend Bewind tot Plaatsvervanger van de Franse keizer -, waar de in de z.g. groene indices (inv.nrs. 531 - 558) vermelde stukken zijn geborgen., 17 aug 1798 - 31 dec 1810; 668; 1 band
        Het gedeelte over 1799 ontbreekt
        In dit register staat vermeld in welke serie een ingekomen stuk is opgeborgen, onder vermelding van de datum en het nummer van het besluit, waarbij waarbij een beslissing is genomen over de inhoud van het ingekomen stuk.
      - Vergadering van Hun Hoog Mogenden., 16 juni 1806 - 24 jan 1807; 241
      - Wetgevend Lichaam., 18 feb 1807 - 10 juli 1810; 242-243
        - 18 feb 1807 - 31 dec 1808, 242
        - 1 jan 1809 - 10 juli 1810, 243
      - Staatsraad en secties daarvan., 11 juni 1806 - 12 juli 1810; 244-251, 458
        - 11 juni 1806 - dec 1806, 244
        - jan 1807 - mei 1807, 245
        - juni 1807 - okt 1807, 246
        - jan 1808 - feb 1809, 247
        - mrt 1809 - nov 1809, 248
        - 28 apr 1809 nr. 1., 248A
        - dec 1809, 249
        - jan. - 12 juli 1810. 4 mei nr. 47., 250
        - jan. - 12 juli vervolg, 251
        - juli 1810 - jan. 1811, 458
      - Minister Vice-President van de Staatsraad., 1808 - 12 juli 1810; 252-254
        Voor ingekomen stukken uit de periode juli - december 1810: Zie inv.nr. 457.
        - 1808-1809, 252
        - 1 jan 1810 - 13 mrt 1810, 253
        - 14 mrt 1810 - 12 juli 1810, 254
      - Minister Secretaris van Staat., juli 1806 - 31 jan 1808; 255
        Zie ook inv.nrs. 492 en 493
      - Raad Secretaris van Staat, jan 1808 - 31 dec 1808 nr. 23c; 256-260
        - jan 1808 - mei 1809, 256
        - 7 dec 1808 nr. 12, 257
        - 31 dec 1808 nr. 23a, 258
        - 31 dec 1808 nr. 23b, 259
        - 31 dec 1808 nr. 23c, 260
      - 1e Secretaris van het Kabinet des Konings., 4 juli 1809 - 12 juli 1810; 261
      - Minister van Buitenlandse Zaken., 11 juli 1806 - 31 dec 1810; 262-263, 446
        - 11 juli 1806 - 31 juli 1807, 262
        - aug 1807 - 12 juli 1810, 263
        - juli 1810 - dec 1810, 446
      - Minister van Marine., 5 juli 1806 - 22 okt 1807; 264
      - Minister van Koophandel en Koloniën., 18 juli 1806 - 17 dec 1807; 302
      - Minister van Marine en Koloniën., jan 1808 - 31 dec1810; 265-266, 446
        - jan 1808 - dec 1808, 265
        - jan 1809 - 12 juli 1810, 266
        - juli 1810 - dec. 1810, 446
      - Minister van Financiën en Intendant-Generaal van de Financiën en de publieke Schatkist., 9 juni 1806 - 12 juli 1810; 267-285, 447-450
        - 9 juni 1806 - 15 aug 1806, 267
        - 16 aug 1806 - sep 1806, 268
        - okt 1806 - 14 nov 1806, 269
        - 15 nov 1806 - 31 dec 1806, 270
        - jan 1807, 271
        - feb 1807, 272
        - 1 mrt 1807 - 16 mrt 1807, 273
        - 17 mrt 1807 - 31 mrt 1807, 274
        - apr 1807, 275
        - mei 1807, 276
        - jan 1807 - juli 1807, 277
        - aug 1807 - 10 nov 1807, 278
        - jan 1808 - sep 1808, 279
        - okt 1808 - mrt 1809, 280
        - apr - dec 1809, 281
        - jan 1810, 282
        - feb 1810, 283
        - mrt 1810, 284
        - apr 1810 - 12 juli 1810, 285
        - 13 juli 1810 - 26 sep 1810, 447
        - 3 okt 1810 - 31 okt 1810, 448
        - 1 nov 1810 - 28 nov 1810, 449
        - 1 dec 1810 - 31 dec 1810, 450
      - Minister van Binnenlandse Zaken, 9 juni 1806 - 12 juli 1810; 286-292, 451-452
        - 9 juni 1806 - dec 1806, 286
        - jan - mrt 1807, 287
        - apr - juni 1807, 288
        - juli - dec 1807, 289
        - 1 jan 1808 - nov 1809, 290
        - dec 1809 - feb 1810, 291
        - 1 mrt 1810 - 12 juli 1810, 292
        - 14 juli 1810 - 31 okt 1810, 451
        - 7 nov 1810 - 31 dec 1810, 452
      - Secretaris van Staat voor de Zaken van Oorlog., 11 juni - 2 juli 1806; 293
      - Minister van Oorlog., aug 1806 - 12 juli 1810; 294-301, 453